最高法院刑事判決                                八十八年度台上字第七五○號
    上  訴  人  甲○○
    選任辯護人  李歸坵律師
右上訴人因偽造文書案件，不服台灣高等法院中華民國八十七年二月十七日第二審判
決（八十六年度上訴字第六三六○號，起訴案號：台灣桃園地方法院檢察署八十六年
度偵字第二三一○號），提起上訴，本院判決如左：
    主  文
上訴駁回。
    理  由
按刑事訴訟法第三百七十七條規定，上訴於第三審法院，非以判決違背法令為理由，
不得為之。是提起第三審上訴，應以原判決違背法令為理由，係屬法定要件。如果上
訴理由狀並未依據卷內訴訟資料，具體指摘原判決不適用何種法則或如何適用不當，
或所指摘原判決違法情事，顯與法律規定得為第三審上訴理由之違法情形，不相適合
時，均應認其上訴為違背法律上之程式，予以駁回。本件原判決維持第一審依牽連犯
關係，從一重論處上訴人甲○○行使偽造私文書，足以生損害於公眾及他人罪刑之判
決，駁回檢察官與上訴人在第二審之上訴，已詳認定犯罪事實之依據及憑以認定之
理由，並對上訴人否認犯罪之辯詞，如何不足採信，及姚能德筆跡，如何無送鑑定必
要，均已依據卷內資料予以指駁及說明，從形式上觀察，原判決並無任何違背法令之
處。上訴意旨雖以原審民國八十七年二月十七日宣判筆錄，有二位法官未簽名，於法
不合。又告訴人姜德臣在八十六年十二月六日之民事起訴狀，所附證物借據中明白記
載「甲○○借款如下：7.10.新台幣伍拾萬元」，足見上訴人無於該日盜領告訴人郵
局存款新台幣五十萬元，原審就此部分未予調查，亦屬違法云云。然審判筆錄應由審
判長簽名，刑事訴訟法第四十六條定有明文。宣示判決為審判程序之一部，則宣判筆
錄自亦由審判長簽名即可。原審上開宣判筆錄，已由審判長常尚信簽名（見原審卷五
十四頁背面），受命法官、陪席法官自無簽名必要。又告訴人提起民事訴訟，目的係
要上訴人返還所欠款項，其上開借據所載，無非係要確定上訴人應返還之金額，要難
據為上訴人未盜領告訴人存款之依據，何況上訴人在原審亦否認有該筆借款（見原審
卷三十六頁背面、三十七頁），原審就該部分自無調查必要。上訴意旨指摘上開違法
部分，均非有據，至其餘上訴意旨則置原判決之論於不顧，仍執陳詞為事實上之爭
辯，並對原審採證認事之職權行使，任意指摘，難謂已符合首揭法定上訴要件，其上
訴違背法律上之程式，應予駁回。
據上論結，應依刑事訴訟法第三百九十五條前段，判決如主文。
中      華      民      國    八十八    年      二      月     十一     日
                              最高法院刑事第八庭
                                  審判長法官  謝  家  鶴
                                        法官  洪  文  章
                                        法官  花  滿  堂
                                        法官  陳  世  淙
                                        法官  呂  潮  澤
      右正本證明與原本無異
                                              書  記  官
中      華      民      國    八十八    年      二      月    二十四    日
